臺灣高雄地方法院民事判決
                                   110年度雄小字第3210號
原      告  吳幸茹  
被      告  張文安  

上列當事人間請求損害賠償事件，本院於民國111年3月22日言詞
辯論終結，判決如下：
    主  文
被告應給付原告新臺幣肆仟貳佰元。
原告其餘之訴駁回。
訴訟費用新臺幣壹仟元，其中新臺幣參佰元由被告負擔，餘由原
告負擔。
本判決第一項得假執行；但被告如以新臺幣肆仟貳佰元為原告預
供擔保後，得免為假執行。
    事實及理由
一、原告主張：被告於民國110 年7 月31日14時20分許，駕駛車
    牌號碼0000-00 號自小客車（下稱甲車）沿高雄市苓雅區青
    年一路東往西向行駛，詎被告於行駛時竟疏未注意車前狀況
    ，適原告將車牌號碼0000-00 號自小客車（下稱乙車）停於
    青年一路263 之1 號而靜止停車，甲車不慎擦撞乙車左後車
    尾而肇事（下稱系爭事故）。乙車因系爭事故受有車損，原
    告支出乙車維修費用新臺幣（下同）11,000元（零件費用6,
    000 元、工資5,000 元），並於乙車維修期間（110 年8 月
    10日至8月20日），為接送小孩、照顧住院公公，支出計程
    車資4,520 元，共計受有15,520元之損失。爰依民法侵權行
    為規定提起本件訴訟等語，並聲明：被告應給付原告15,520
    元。
二、被告則略以：原告應舉證證明被告有駕駛甲車有撞擊乙車，
    且原告支出乙車之維修費用過高，顯然不符常理，且原告應
    提出付款發票，原告所受損害均與被告無關等語，資為抗辯
    ，並聲明：原告之訴駁回。
三、經查，原告於110 年7 月31日14時20分許，將乙車停放於高
    雄市○○區○○○路000 ○0 號禁止停車處而違規停車，遭車輛撞
    擊而受有車損，原告因乙車受損無法行駛，支出計程車資共
    4,520 元。又被告有於110 年7 月31日14時20分許，駕駛甲
    車行經高雄市○○區○○○路000 ○0 號等情，有高雄市政府警察
    局道路交通事故當事人登記聯單、高雄市政府苓雅分局道路
    交通事故現場圖、道路交通事故調查表（二）、交通事故調
    查紀錄表、道路交通事故初步分析研判表、道路交通事故現
    場照片、高雄市政府苓雅分局成功路派出所一般陳報單暨系
    爭事故監視器畫面光碟在卷可稽（見本院卷第13至20、23至
    30、37至55、105、109至117頁），且為兩造所不爭執，堪
    信為真實。
四、本院之判斷：
　　原告另主張被告駕駛甲車不慎而撞擊乙車，應賠償原告15,5
    20元等節，則為被告所否認，並以前詞置辯，是以，本院應
    審酌者厥為：（一）被告有無於前揭時地駕駛甲車不慎撞擊
    乙車？（二）如有，被告應否對原告負損害賠償責任？應賠
    償之項目及金額為多少？茲分述如下：
　　（一）被告於前揭時地駕駛甲車不慎而撞擊乙車
　　⒈按汽車行駛時，駕駛人應注意車前狀況及兩車並行之間隔
      ，並隨時採取必要之安全措施，不得在道路上蛇行，或以
      其他危險方式駕車，道路安全交通規則第94條第3 項定有
      明文。經查，系爭事故經警方調閱監視器影像追查等情，
      有高雄市政府警察局苓雅分局110 年12月27日高市警苓分
      交字第11074744400 號函暨系爭事故資料（含監視器採證
      光碟）存卷可查（見本院卷第103 至117 頁）。又經本院
      勘驗系爭事故監視器畫面光碟，被告亦不否認有駕駛甲車
      行經前開路段（見本院卷第142 頁），而勘驗結果為：
　　　播放檔名：E103352_00000000000000000
　　　（一）播放時間：00:00:06
　　　　原告車靜止停放於青年路263 之1 號前。車輛外觀正常
        ，無破損。
　　　（二）播放時間：00:00:28
　　　　被告車出現在畫面中，沿外側車道直行。原告車輛外觀
        正常，無破損。
　　　（三）播放時間：00:00:35
　　　　畫面右側一黑色車輛迴轉，原告車輛外觀正常，無破損
        。
　　　（四）播放時間：00:00:36
　　　　黑車迴轉至被告車前。原告車輛外觀正常，無破損。
　　　（五）播放時間：00:00:38
　　　　黑車與被告車兩車併行。原告車輛外觀正常，無破損。
　　　（六）播放時間：00:00:40
　　　　黑車行駛於內側車道，被告車行駛於外側車道。
　　　（七）播放時間：00:00:43
　　　　被告車經過後，原告車左後保險桿受損。
　　　（八）播放時間：00:00:45
　　　　被告車經過後，原告車左後保險桿受損。
　　　有本院勘驗筆錄暨監視器畫面光碟勘驗截圖附卷足參（見
      本院卷第119至133頁），堪以認定乙車於被告駕駛之甲車
      行經之前，車體均為完整無欠缺，於被告駕駛之甲車行經
      之後，乙車車體左後保險桿始有破損之情況等情。參以除
      被告駕駛之甲車外，於前開時地並無其他車輛有鄰近乙車
      行駛之情形，而系爭事故發生時天氣晴、日間自然光線、
      路面乾燥無缺陷亦無障礙物、視距應屬良好，業經本院勘
      驗系爭事故監視器畫面光碟確認無訛，洵堪認定係被告駕
      駛甲車未注意乙車停放於前，未注意車前狀況而不慎擦撞
      乙車車體甚明。
　　⒉被告雖辯稱甲車如有擦撞乙車，應擦撞乙車右側車身，而
      非乙車受損之左側車身，且警察亦有向其表示其並未撞擊
      乙車等語。惟查，被告所述已與本院前開勘驗結果顯有出
      入，又乙車係斜停於青年一路263之1號，其左後車身較右
      後車身更為突出，而更為接近青年一路263之1號車道乙節
      ，有系爭事故現場圖、現場照片在卷可徵（見本院卷第43
      、49至50、52、111至112、117頁），則被告駕駛甲車行
      經青年一路263之1號時，自有可能擦撞乙車左後車身而肇
      事，並非僅可能擦撞乙車右側車身。而被告僅泛稱警員曾
      向其表示其並未撞擊乙車，然被告並未提出證據以實其說
      ，且縱認曾有員警向被告為前開說明，亦僅為該警員個人
      判斷，是否有相關證據可憑而可採信，要非無疑，是自難
      認告所辯有據。
　　（二）被告應賠償原告4,200元
　　⒈按因故意或過失，不法侵害他人之權利者，負損害賠償責
      任，民法第184條第1項前段定有明文。經查，系爭事故既
      因被告未注意車前況之過失肇致，依前揭規定，被告自應
      對原告負侵權行為之損害賠償責任。則原告得向被告請求
      之損害項目及金額，分述如下：
　　　⑴維修費用部分：
　　　①按負損害賠償責任者，除法律另有規定或契約另有訂定
        外，應回復他方損害發生前之原狀，債權人亦得請求支
        付回復原狀所必要之費用，以代回復原狀，民法第213
        條第1項、第3項定有明文。次按物被毀損時，被害人除
        得依民法第196條請求賠償外，並不排除民法第213條至
        第215條之適用。依民法第196條請求賠償物被毀損所減
        少之價額，得以修復費用為估定之標準，但以必要者為
        限（例如：修理材料以新品換舊品，應予折舊），最高
        法院77年第9次民事庭會議決議內容可參。
　　　②經查，原告支出乙車維修費用中，零件費用為6,000元，
        有乙車維修費用估價單可憑（見本院卷第21頁），又乙
        車為100年2月出廠，有乙車行照可稽（見本院卷第155
        頁），迄本件車禍發生時即110年7月31日，已使用10年
        6月，已逾耐用年限，應按零件殘值計算回復原狀所需
        必要費用，據此按平均法計算舊品零件殘值為1,000元
        【計算方式：殘價＝取得成本÷(耐用年數＋1)即6,000÷(5
        +1)≒1,000（小數點以下四捨五入）】。從而，原告請
        求甲車回復原狀所需必要費用，包含折舊後之零件費1,
        000元，及工資5,000元，合計為6,000元（計算式：1,0
        00+5,000=6,000），即屬有據。
　　　③被告雖辯稱乙車維修費用過高，不符常理，原告應提出
        付費發票等語。惟查，乙車因系爭事故致左後車尾部分
        受損，有道路交通事故調查表（二）、乙車車損照片附
        卷可考（見本院卷第47、49至50、111至112頁），復參
        乙車維修部位為後保險桿及左後擋泥板，亦有乙車維修
        費用估價單可憑（見本院卷第21、157頁），互核與甲
        車受損部分相符，又上開估價單為專業汽車維修服務廠
        所出具，其與兩造亦無特殊利害關係，尚難認有不實估
        價之理，其估價內容應值採信，而均屬乙車回復原狀之
        必要費用。且上開估價單均有汽車維修服務廠之統一發
        票章用印，堪認原告確有支出乙車維修費用，是被告所
        辯要無可採。
　　　⑵計程車資部分：
　　　①按當事人主張有利於己之事實者，就其事實有舉證之責
        任，民事訴訟法第277條本文定有明文。又按損害賠償
        之債，以有損害之發生及有責任原因之事實，並二者之
        間，有相當因果關係為成立要件。故原告所主張損害賠
        償之債，如不合於此項成立要件者，即難謂有損害賠償
        請求權存在（最高法院72年度台上字第3433號判決意旨
        可參）。
　　　②經查，原告主張於乙車受損、維修期間，為接送小孩、
        照顧住院公公而支出計程車車資共4,520元，雖經原告
        提出計程車乘車證明單存卷可查（見本院卷第23至30頁
        ）。惟查，前開計程車資是否確為原告接送小孩、照顧
        公公而支出，原告既自陳無法提出證據證明（見本院卷
        第141頁），則原告既未提出何證據可證其所述為真，
        自難僅依原告單方之陳述逕信屬實。縱認原告確為接送
        子女、照顧公公而搭乘計程車往返，然接送子女、照顧
        公公等事宜，亦應可委由其他親屬處理、照料，非必須
        僅由原告本人為處理始可。且原告亦可由其他親友接送
        或搭乘大眾交通工具以接送子女、照護公公，難認有須
        搭乘計程車之必要性，自難認原告支出之計程車資與系
        爭事故有相當因果關係，是依前揭說明，原告此部分請
        求，自無理由。
　　　⒉原告就系爭事故與有過失：
　　　⑴按損害之發生或擴大，被害人與有過失者，法院得減輕
        賠償金額或免除之。民法第217條第1項定有明文。又民
        法第217條規定旨在謀求加害人與被害人間之公平，倘
        被害人於事故之發生或損害之擴大亦有過失時，由加害
        人負全部賠償責任，未免失諸過苛，因賦與法院得減輕
        其賠償金額或免除之職權。此所謂被害人與有過失，只
        須其行為為損害之共同原因，且其過失行為並有助成損
        害之發生或擴大者，即屬相當。法院對於賠償金額減至
        何程度，抑為完全免除，應斟酌雙方原因力之強弱與過
        失之輕重裁量之（最高法院107年度台上字第773號、第
        103 年度台上字第496 號、97年度台上字第871 號判決
        意旨可參）。復按汽車停車時，於設有禁止停車標誌、
        標線之處所不得停車，道路交通安全規則第112項第1項
        4款定有明文。
　　　⑵經查，原告將乙車停放於設有禁止停車標線之地點，有
        系爭事故現場照片存卷可證（見本院卷第49至50、111
        至112頁），則原告顯有違規停車之過失甚明，道路交
        通事故初步分析研判表亦同此認定（見本院卷第41頁）
        ，復為原告所不爭執（見本院卷第141頁）。是以，因
        原告於禁止停車處違規停車，將增加乙車遭車輛擦撞之
        風險，則原告違規停車行為亦為系爭事故發生之共同原
        因，揆諸前揭說明，原告自應負擔與有過失責任。是本
        院斟酌雙方過失情狀、就系爭事故發生之原因力等情，
        認被告應就系爭事故負擔七成之責任，原告應負擔三成
        之責任。又被告應賠償原告乙車之必要維修費用6,000
        元，業經前述，則經本院斟酌原告與有過失責任酌減後
        ，認被告應賠償原告4,200元。
五、綜上所述，原告依民法侵權行為規定，請求被告應給付原告
    4,200元，為有理由，應予准許。逾此範圍之請求，為無理
    由，應予駁回。
六、本件原告勝訴部分係適用小額訴訟程序所為被告敗訴之判決
    ，依民事訴訟法第436條之20規定，就原告勝訴部分應依職
    權宣告假執行。並由本院依民事訴訟法第392條第2項之規定
    ，依職權宣告被告為原告預供擔保，得免為假執行。
七、本件事證已臻明確，兩造其餘攻擊防禦方法及所提證據，核
    與判決結果不生影響，爰不逐一論述，併此敘明。
八、訴訟費用負擔之依據：民事訴訟法第79條。本件訴訟費用額
    ，依職權確定如主文所示之金額。
中　　華　　民　　國　　111 　年　　4 　　月　　12　　日
                  高雄簡易庭  法　官  陳安信　　　
以上正本係照原本作成。　　　　　　　　　
如對本判決上訴，須於判決送達後20日內向本院提出上訴狀，並
須表明原判決所違背之法令及其具體內容與依訴訟資料可認為原
判決有違背法令之具體事實之上訴理由。（均須按他造當事人之
人數附繕本）。
民事訴訟法第436條之24第2項：對於本判決之上訴，非以違背法
令為理由，不得為之。
中　　華　　民　　國　　111 　年　　4 　　月　　12　　日
                              書記官  蔡妮君